臺灣高等法院刑事裁定　　　　　　　　 96年度聲再字第203號
再審聲請人
即受判決人　甲○○
上列聲請人因強盜等案件，對於本院96年度上更(一)字第155號，
中華民國96年4月26日第二審確定判決（臺灣板橋地方法院92年
度訴字第1631號，起訴案號：臺灣板橋地方法院檢察署92年度偵
字第2443號），聲請再審，本院裁定如下：
    主  文
再審之聲請駁回。
    理  由
一、聲請意旨略稱：
　(一)為依刑事訴訟法第420條第1項第6款，及同法第421條對首開
    確定判決聲請再審。
  (二)案發當日，糾眾前往王怡雯家催討債務之為首者顯係綽號「
    張總」之男子，並非聲請人。聲請人與「張總」等人間，既
    無實施強制、傷害之犯意聯絡，渠等實施犯罪行為亦係出於
    獨立之意思，非依聲請人之造意而生，且聲請人始終靜止站
    立於渠等實施犯行前之原站立位置，未曾參與，自不能認係
    共犯。
  (三)簡蘭英有無重覆委託債權？當天糾眾討債之為首者究係何人
    ？與聲請人與「張總」是否同夥，有無犯意聯絡具有重大關
    連，自應傳喚委託債權之簡蘭英，及告訴人、證人等到庭問
    明真相，乃本件更(一)審竟未傳喚簡蘭英到庭查明原委，旋於
    審判期日初次傳喚告訴人王怡雯等不到，遽行辯論終結，以
    致判決確定後，留下大堆疑問待解！是本件真相究竟為何？
    仍非明確，原確定判決自有就上開影響於判決之重要證據漏
    未審酌情形，構成本件再審之原因。
　(四)所謂「在旁守衛」、「伺機行事」既是原確定判決重新調查
  　後發現之新事實、新證據，且依此認定聲請人與「張總」等
    人有犯意聯絡，違誤情形既如前所述，聲請人以此作為新事
    實、新證據，倘准再審，自可改受無罪判決之諭知云云。
二、按刑事訴訟法第413條第1項第6款（修正前）所謂確實之新
    證據，固非以絕對不須經過調查程序為條件，但必須可認為
    確實足以動搖原確定判決而為受判決人有利之判決者為限（
    最高法院49年台抗字第72號、50臺抗字第104號判例意旨參
    照）。次按依刑事訴訟法第421條之規定聲請再審，以有「
    就足生影響於判決之重要證據漏未審酌者」，始得為之，此
    觀諸該法條之規定自明。經查：
  (一)原確定判決已詳為說明認定聲請人為共犯之理由為：(一)聲請
    人即被告既稱受簡蘭英之託前往催債，然與另五人同往、同
    離，並係由其中「張總」提出簡蘭英之債權憑証催討，則辯
    稱僅一人單獨前往，不識在場他人云云，顯係飾卸之詞，要
    無足採；(二)被告雖未親手強取攝影機或出手毆打告訴人，然
    其既係受簡蘭英託付前往催付債務，糾眾前往，自以其為首
    ；(三)聲請人於帶往之多人為強制及傷害犯行時，在旁守衛，
    伺機行事，既未見其有何一制止舉動，嗣於同夥得手後，相
    偕離去，顯係對同夥之強制及傷害犯行亦基於共同犯意聯絡
    ，同以他人之作為，逞其目的，其在旁守衛，伺機行事，亦
    屬行為分擔等語。
  (二)次查，犯罪事實之認定，為事實審法院之職權；其取捨如何
    ，並非得據以聲請再審之事由。本件案外人簡蘭英有無重覆
    委託債權，並不影響原確定判決之上揭認定。且因在本案發
    生時，案外人簡蘭英並未在場；則當天糾眾討債之為首者究
    係何人？聲請人與「張總」是否同夥？有無犯意聯絡？尚非
    傳證該案外人簡蘭英所得釐清。原審法院未再傳喚該簡蘭英
    ，自不影響原確定判決之認定。
  (三)聲請審意旨並未陳明所謂「在旁守衛」、「伺機行事」之確
    實「新」證據為何，自無「就足生影響於判決之重要證據漏
    未審酌者」之問題。
  (四)至於，證人葉銘華之供證，則業經原確定判決所審酌（見原
    確定判決第2頁第23行）。
  (五)聲請人執前詞聲請再審，為無理由，應予駁回。
三、據上論斷，應依刑事訴訟法第434條第1項，裁定如主文。
中　　華　　民　　國　　96　　年　　5 　　月　　29　　日
　　　　　　　　　刑事第十庭    審判長法　官 楊炳禎
　　　　　　　　　　　　　　　　　　  法　官 黃俊明
　　　　　　　　　　　　　　　　　　  法　官 陳博志
以上正本證明與原本無異。
不得抗告。
                                      書記官 陳嘉文
中　　華　　民　　國　　96　　年　　5 　　月　　29　　日
